臺灣桃園地方法院民事裁定　　　　　 110年度桃原簡字第38號
原　　　告　張嘉云
上列原告與被告高建國間遷讓房屋等事件，本院裁定如下：
   主    文
原告應於本裁定送達後十日內，按訴訟標的價額新臺幣陸拾參萬
零肆佰壹拾貳元，扣除已繳裁判費新臺幣壹仟肆佰肆拾元後，補
繳第一審裁判費新臺幣伍仟伍佰元，惟原告如能提出足以認定桃
園市○○區○○路○○○巷○號三樓房屋起訴時之交易價額之資
料，則應以該交易價額加計欠繳租金及水電費新臺幣壹拾肆萬零
肆佰壹拾貳元後為本件訴訟標的價額，並依民事訴訟法第七十七
條之十三所定費率，補繳裁判費，逾期不繳，即駁回其訴。另應
陳報兩造於上開房屋書面租賃契約民國一０五年二月九日租賃期
間屆滿後有無重新簽訂書面租賃契約，如有，並應提出重新簽訂
之租賃契約。
    理    由
一、因財產權而起訴，應繳納裁判費，此為法定必備之程式，民
    事訴訟法第77條之13定有明文。次按訴訟標的之價額，由法
    院核定。核定訴訟標的之價額，以起訴時之交易價額為準；
    無交易價額者，以原告就訴訟標的所有之利益為準。以一訴
    主張數項標的者，其價額合併計算之。以一訴附帶請求其孳
    息、損害賠償、違約金或費用者，不併算其價額，民事訴訟
    法第77條之1 第1 、2 項、第77條之2 第1 項前段、第2 項
    分別定有明文。又以租賃關係已經終止為原因，請求遷讓房
    屋之訴，係以租賃物返還請求權為訴訟標的，非以租賃權為
    訴訟標的，其訴訟標的價額應以起訴時房屋之交易價額為準
    ；無交易價額者，以原告就訴訟標的所有之利益為準（最高
    法院100 年度台抗字第42號民事裁定參照）。另租金請求尚
    非返還房地之附帶請求，應與返還房地之訴訟標的合併計算
    其價額。又附帶請求給付相當於租金之不當得利部分，則不
    併算其價額。原告之訴有起訴不合程式或不備其他要件之情
    形，依其情形可以補正，經審判長定期間命其補正而不補正
    者，法院應以裁定駁回之，民事訴訟法第249 條第1 項第6
    款定有明文。上揭規定於簡易訴訟程序適用之，同法第436
    條第2 項規定參照。
二、經查，原告起訴請求：㈠被告應將桃園市○○區○○路00巷
    0 號3 樓房屋（下稱系爭房屋）全部遷讓返還原告。㈡被告
    應給付原告新臺幣（下同）14萬0,412 元，及自起訴狀繕本
    送達翌日起至清償日止，按週年利率5 ％計算之利息。㈢被
    告應自系爭房屋租約終止日起至騰空遷讓返還系爭房屋之日
    止，按月給付7,000 元。依據前開說明，聲明㈠請求遷讓系
    爭房屋部分，訴訟標的價額應以系爭房屋價值計算，而系爭
    房屋於民國110 年6 月交易價格為245 萬元，有內政部不動
    產交易實價查詢服務網查詢資料在卷可稽。又系爭房屋為公
    寓型態，屋齡39年，衡諸常情，坐落土地之價值應高於系爭
    房屋價值，本院以系爭房屋占總價1/5 計算，系爭房屋價值
    應為49萬元。聲明㈡請求給付租金及水電費14萬0,412 元部
    分，價額應合併計算。聲明㈢部分係請求相當於租金之不當
    得利，為附帶請求，不併算其價額。從而，原告請求之訴訟
    標的價額應為63萬0,412 元（計算式：49萬+14 萬0,412=63
    萬0,412 ），應徵第一審裁判費6,940 元，扣除已繳1,440
    元裁判費，尚應補繳5,500 元。惟原告若能查報系爭房屋之
    交易現值或經有鑑定資格之鑑價公司所為鑑價價格，則應以
    該交易現值或鑑價價格加計欠繳租金及水電費14萬0,412 元
    後為本件訴訟標的價額，並以民事訴訟法第77條之13所定費
    率計算並補繳裁判費，逾期如未補繳，即駁回原告之訴。另
    應陳報兩造於上開房屋書面租賃契約105 年2 月9 日租賃期
    間屆滿後有無重新簽訂書面租賃契約，如有，並應提出重新
    簽訂之租賃契約。
三、爰裁定如主文。
中    華    民    國   110    年    11    月    16    日
                  桃園簡易庭  法  官  張明宏
以上為正本係照原本作成。
如不服本裁定，應於送達後10日內向本院提出抗告狀並表明抗告
理由（須附繕本，並應繳納抗告費新台幣1,000 元）。
中    華    民    國   110    年    11    月    16    日
                              書記官  石曉芸